Minutes et répertoires du notaire Nicolas Charles LE PRÉVOST, 27 mai 1710 - décembre 1719 (étude I)
Archives nationales
- Minutes de Nicolas Charles LE PRÉVOST, mai 1710 - décembre 1719; MC/ET/I/239 - MC/ET/I/287
  - Minutes. 1711, octobre - décembre, octobre - décembre 1711; MC/ET/I/244
    - Transport par Jean Filiot, marchand d'eau-de-vie, demeurant place Dauphine, à Antoine Richer, de même profession, demeurant sous les piliers des Halles, du bail à lui consenti par Claude-Gui Hallé et consorts, le 10 avril 1709 (voir à cette date), d'une maison à l'enseigne du Grand Turc, moyennant 1.113 livres de loyer, pour chacune des six années à courir, et une somme proportionnelle pour le six mois restant à expirer, conformément audit bail., 22 décembre 1711; MC/ET/I/244
      Documents du Minutier central concernant l'histoire de l'art (1700-1750), par Mireille Rambaud, tome II [études I à X, soit 2357 actes], Paris, Archives nationales, 1971, p. 288 (instrument de recherche imprimé dématérialisé, certaines notices sont plus détaillées dans la version intégrale accessible en ligne par la rubrique 'Autres instruments de recherche', voir contexte dans le Plan d’orientation général - Notaires de Paris, guides thématiques du Minutier).
    - Testament d'Anne Parigot, femme de Jacques Poussinot, bourgeois de Paris, rue de Bourbon., 23 décembre 1711; MC/ET/I/244
      testament; Parigot, Anne; Poussinot, Jacques
    - Inventaire après décès de René de Honcy, époux de Renée de la Vallée, rue de Beaune., 23 décembre 1711; MC/ET/I/244
      inventaire après décès; Beaune (rue de); Honcy, René de; Vallée, Renée de la
    - Donation concernant Pierre Bellot, maître faiseur de clavecin., 28 décembre 1711; MC/ET/I/244
      donation; Bellot, Pierre; facteur d'instruments de musique
    - Donation concernant Michel Richard, facteur de clavecin., 28 décembre 1711; MC/ET/I/244
      facteur d'instruments de musique; donation; Richard, Michel
    - Inventaire après décès de Jean-Baptiste Deguz, rue Férou., 29 décembre 1711; MC/ET/I/244
      inventaire après décès; Férou (rue); Deguz, Jean-Baptiste
    - LAUMONIER Jérôme maître serrurier § Inventaire, 29 décembre 1711; MC/ET/I/244
  - Minutes. 1712, janvier - mars, janvier - mars 1712; MC/ET/I/245
    - Inventaire après décès de Michelle Laguerrière, femme de Guillaume Roussel., 2 janvier 1712; MC/ET/I/245
      inventaire après décès; Saint-Guillaume (rue); Laguerrière, Michelle; Roussel, Guillaume
    - Contrat de mariage entre Louis-Nicolas Delavernot, soldat aux gardes Françaises, rue de Grenelle, et Françoise Magne, fille de Guillaume Magne, soldat aux Invalides, rue de Grenelle., 2 janvier 1712; MC/ET/I/245
      contrat de mariage; Grenelle (rue de); Delavernot, Louis-Nicolas; Magne, Françoise; Magne, Guillaume
    - Contrat de mariage entre Jean Dubos, carrier, grande rue de Seine, et Marie-Madeleine Martin, veuve de Charles Cardonnet, maçon, rue Saint-Maur., 3 janvier 1712; MC/ET/I/245
      contrat de mariage; Seine (rue de); Saint-Maur (rue); Dubos, Jean; Martin, Marie-Madeleine; Cardonnet, Charles; carrier; maçon
    - Contrat de mariage entre Jacques Vidal, avocat au Parlement, rue de la Parcheminerie, et Marguerite Etiennette Colesse, fille de feu Pierre Colesse, bourgeois de Paris, rue Saint-Dominique., 4 janvier 1712; MC/ET/I/245
      contrat de mariage; Parcheminerie (rue de la); Saint-Dominique (rue); Vidal, Jacques; Colesse, Marguerite Etiennette; Colesse, Pierre; avocat au parlement (Ancien Régime)
    - VILLARD Louis entrepreneur de bâtiments § - Bail; - Bail, 4 janvier 1712 - 19 janvier 1712; MC/ET/I/245
    - Inventaire après décès de Marie Collibert, à la requête de son époux Joseph Villain, bourgeois de Paris, rue Sainte-Marguerite., 7 janvier 1712; MC/ET/I/245
      inventaire après décès; Sainte-Marguerite (rue); Collibert, Marie; Villain, Joseph
    - Testament de Marie Lenoble, femme de François Bouiller, marchand bourrelier, rue Saint-Dominique., 7 janvier 1712; MC/ET/I/245
      testament; Saint-Dominique (rue); Lenoble, Marie; Bouiller, François; commerçant; sellier
    - Contrat de mariage entre Fortuné Leigné, bourgeois de Paris, rue Guisarde, et Marguerite Françoise Deprovence, fille de feu François Deprovence, maçon, rue des Fossoyeurs., 8 janvier 1712; MC/ET/I/245
      contrat de mariage; Guisarde (rue); Fossoyeurs (rue des); Leigné, Fortuné; Deprovence, Marguerite Françoise; Deprovence, François; maçon
    - Contrat de mariage entre Joseph Vilain, bourgeois de Paris, rue Sainte-Marguerite, et Jeanne Lajoye, fille de feu Jean Lajoye, rue de Taranne., 10 janvier 1712; MC/ET/I/245
      contrat de mariage; Sainte-Marguerite (rue); Taranne (rue); Vilain, Joseph; Lajoye, Jeanne; Lajoye, Jean
    - BERLAY Pierre maître ébéniste § - Mariage, 10 janvier 1712; MC/ET/I/245
    - Contrat de mariage entre Charles Millet, bourgeois de Paris, carrefour de la Croix-Rouge, et Claude Chastelain, fille de feu Jacob Chastelain, marchand, rue Saint-Dominique., 12 janvier 1712; MC/ET/I/245
      contrat de mariage; Croix-Rouge (carrefour de la); Saint-Dominique (rue); Millet, Charles; Chastelain, Claude; Chastelain, Jacob; commerçant
    - Testament de Jean-Yacinthe-Gaston de Franquetot, comte d'Auxois, château d'Auxais près Carentan, arrondissemnet de Saint-Lô., 15 janvier 1712; MC/ET/I/245
      testament; Auxais (Manche); Franquetot, Jean-Yacinthe-Gaston de (comte d'Auxois)
    - AUXAIS (comte d') § Dépôt du testament de comte d'AUXAIS, 15 janvier 1712; MC/ET/I/245
      testament; Auxais (M. d')
    - Inventaire après décès de Louis Astier, cordonnier, rue Sainte-Marguerite, époux de Claude Cerveau., 19 janvier 1712; MC/ET/I/245
      inventaire après décès; Sainte-Marguerite (rue); Astier, Louis; Cerveau, Claude; cordonnier
    - Vinet Louis, menuisier ordinaire du roi § Consentement et quittance, 19 janvier 1712; MC/ET/I/245
      ratification; quittance; Vinet, Louis
    - Prudhomme Jacques, maître menuisier, rue du Four § Consentement et quittance, 19 janvier 1712; MC/ET/I/245
      ratification; quittance
    - PERITOU Etienne doreur rue Saint-Honoré § Inventaire après décès, 19 janvier 1712; MC/ET/I/245
    - ASTIER (Louis) § Inventaire après décès de Louis ASTIER à la requête de Claude CERVEAU, sa veuve, 19 janvier 1712; MC/ET/I/245
      inventaire après décès; Astier, Louis
    - Inventaire après décès de Marie Catherine Péritou, femme de François Lefort, scieur de long, rue du Four., 19 janvier 1712; MC/ET/I/245
      inventaire après décès; Four (rue du); Péritou, Marie-Catherine; Lefort, François; menuisier
    - Contrat de mariage entre François Lefort, scieur de long, rue du Four, et Elisabeth Simancourt, fille de feu Jean Simancourt, rue des Petits-Augustins., 26 janvier 1712; MC/ET/I/245
      contrat de mariage; Four (rue du); Petits-Augustins (rue des); Lefort, François; Simancourt, Elisabeth; Simancourt, Jean; menuisier
    - JARIS Antoine serrurier rue de Verneuil § Bail, 27 janvier 1712; MC/ET/I/245
    - Testament de Alexandre Boulenc de Vignau, brigadier général des armées, rue de Buci., 30 janvier 1712; MC/ET/I/245
      testament; Buci (rue de); Boulenc de Vignau, Alexandre; militaire du rang
    - Contrat de mariage entre Antoine Joly, maréchal, rue de l'Echaudé, et Hélène Hue, veuve de Jacques Lelierre, cocher, rue de Taranne., 31 janvier 1712; MC/ET/I/245
      contrat de mariage; Echaudé (rue de l'); Taranne (rue); Joly, Antoine; Hue Hélène; Lelierre, Jacques; conducteur de véhicules
    - JARIS Antoine serrurier rue de Verneuil § Transport de Bail, 2 février 1712; MC/ET/I/245
    - DUVAL Pierre serrurier rue de Verneuil § Transport de bail, 2 février 1712; MC/ET/I/245
    - Contrat de mariage entre Antoine Coquerel, grenadier, rue de Bourbon, et Gabrielle Campiot, veuve de Nicolas Parisel, cuisinier, grande rue du faubourg Saint-Jacques., 5 février 1712; MC/ET/I/245
      contrat de mariage; Coquerel, Antoine; Campiot, Gabrielle; Parisel, Nicolas; cuisinier
    - Contrat de mariage entre Jean Buneau, gagne-deniers, rue de Seine, et Marguerite Madelaine, fille de Charles Madelaine, soldat, rue des Vieilles-Tuileries., 8 février 1712; MC/ET/I/245
      contrat de mariage; Seine (rue de); Vieilles-Tuileries (rue des); Buneau, Jean; Madelaine, Marguerite; Madelaine, Charles; journalier
    - Contrat de mariage entre Guillaume Irague Legrand, officier, enclos de la paroisse du Temple, et Françoise Comte Durand, marchande suivant la cour, fille de feu Claude Comte Durand, Versailles., 8 février 1712; MC/ET/I/245
      contrat de mariage; Versailles (Yvelines); Irague Legrand, Guillaume; Comte Durand, Françoise; Comte Durand, Claude; commerçant
    - Contrat de mariage entre Pierre Mequignon, bourgeois de Paris, rue Mazarine, et Noëlle Verdin, fille de feu François Verdin, marchand, rue Pastourelle., 9 février 1712; MC/ET/I/245
      contrat de mariage; Mazarine (rue); Pastourelle (rue); Mequignon, Pierre; Verdin, Noëlle; Verdin, François; commerçant
    - Horloger § Nicolas Raquin, maître serrurier, grande rue du Faubourg Saint-Jacques met son fils Bruno Raquin, âgé de 14 ans en apprentissage pour six ans, avec Jacques LANGLOIS, maître horloger demeurant rue du Marlet. L'apprenti sera logé nourri, blanchi par son maître et entretenu de vêtements par ses parents; Moyennant la somme de 400 livres, dont 100 payés comptant, 100 à payer avant six mois, et 200 avant trois ans., 13 février 1712; MC/ET/I/245
    - RAQUIN Nicolas maître serrurier grande rue du Faubourg Saint-Jacques § Apprentissage .., 13 février 1712; MC/ET/I/245
    - LE JEUNE Nicolas Sculpteur rue Phelipeau § Vente de maison, 13 février 1712; MC/ET/I/245
    - Contrat de mariage entre Nicolas Jacquard, maçon, rue du Four, et Marie Barbe Duclos, fille de feu François Duclos, marchand de vin, rue des Canettes., 14 février 1712; MC/ET/I/245
      contrat de mariage; Four (rue du); Canettes (rue des); Jacquard, Nicolas; Duclos, Marie Barbe; Duclos, François; maçon; commerçant
    - JACQUARD Nicolas maçon rue du Four. § - Mariage, 14 février 1712; MC/ET/I/245
      contrat de mariage; Jacquard, Nicolas
    - Contrat de mariage entre François Houppin, bourgeois de Paris, grande rue de Seine, et Marie Anne Thuillon, veuve de Pierre Monny., 15 février 1712; MC/ET/I/245
      contrat de mariage; Seine (rue de); Houppin, François; Thuillion, Marie Anne; Monny, Pierre
    - HENAULT Claude ébéniste rue des Grands Augustins § Quittance de consignation, 16 février 1712; MC/ET/I/245
    - Inventaire après décès de Germain Ramet, maître brasseur, et Marie Letellier, sa femme., 17 février 1712; MC/ET/I/245
      inventaire après décès; Ramet, Germain; Letellier, Marie; distillateur
    - MARQUET Jean-Baptiste marchand - tapissier rue de Seine § Inventaire, 17 février 1712; MC/ET/I/245
    - Contrat de mariage entre Jacques Dumont, cordonnier, rue de Grenelle, et Marie Maurice, veuve de André Grace, cavalier, rue de Grenelle., 19 février 1712; MC/ET/I/245
      contrat de mariage; Grenelle (rue de); Dumont, Jacques; Maurice, Marie; Grace, André; cordonnier
    - Marché de charpenterie (Gaspard Petit, me charpentier, rue du Vert-Bois)., 22 février 1712; MC/ET/I/245
    - CHASTELAIN Isidore architecte juré du Roi expert et entrepreneur de la ville de Paris § Vente (et estimation) de maison, 22 février 1712; MC/ET/I/245
      acte de vente; Chastelain, Isidore
    - RAGUIN Nicolas maître serrurier grande rue du Faubourg Saint-Jacques § Bail, 27 février 1712; MC/ET/I/245
    - DUVAL Claude tapissier de M. le Duc de Châtillon § acte de notoriété, 5 mars 1712; MC/ET/I/245
    - Testament de Marie-Françoise Farou, fille majeure., 6 mars 1712; MC/ET/I/245
      testament; Farou, Marie-Françoise
    - Manuel Menter. Bail de carrosse., 11 mars 1712; MC/ET/I/245
      Étrangers en France, Français à l'étranger et aux colonies, XVIe-XIXe siècle (env. 1.000 actes), par le personnel du Minutier,1950-2000 (fichier papier entièrement dématérialisé; voir contexte dans le Plan d’orientation général - Notaires de Paris, guides thématiques du Minutier).
      Date de création de la notice: 2002
      bail; Espagne; Menter, Manuel
    - Prevotel Pierre, maître menuisier, Faubourg Saint-Jacques § Quittance, 17 mars 1712; MC/ET/I/245
      quittance; Prevotel, Pierre
    - Frédéric, Barninetz de Bülow, gentilhomme danois. Bail de carrosse., 21 mars 1712; MC/ET/I/245
      bail; Danemark; Bülow, Frédéric (Barninetz de)
    - Jacob, Diederich de Bulow, gentilhomme danois. Bail de carrosse., 21 mars 1712; MC/ET/I/245
      bail; Danemark; Bulow, Jacob, Diederich de
    - COLLET Jean maître menuisier la Villeneuve, près N D de Bonne-Nouvelle § Déclaration et indemnité, 29 mars 1712; MC/ET/I/245
      déclaration
    - Roux Jacques, maître menuisier à Palaiseau § Mariage, 18 mai 1712; MC/ET/I/245
      contrat de mariage; Roux, Jacques
    - CROISET Antoine maître serrurier; rue de la Corne § quittance, 29 juin 1712; MC/ET/I/245
  - Minutes. 1712, avril - juin, avril - juin 1712; MC/ET/I/246
    - Testament d'Anne Parisot, veuve de Marin Lecomte, maître vinaigrier, rue des Canettes., 3 avril 1712; MC/ET/I/246
      testament; Canettes (rue des); Parisot, Anne; Lecomte, Marin; vinaigrier
    - BOULANGER Jean maître doreur sur fer rue des Mauvais Garçons § - Constitution de rente, 5 avril 1712; MC/ET/I/246
    - Contrat de mariage entre Jean Anceau, valet de chambre, Faubourg Saint-Antoine et M.-Catherine Surville, fille du défunt François Surville, maître couvreur, carrefour Saint-Benoît., 6 avril 1712; MC/ET/I/246
      contrat de mariage; Saint-Antoine (faubourg); Saint-Benoît (carrefour); Anceau, Jean; Surville, Marie-Catherine; Surville, François; employé de maison; couvreur
    - Inventaire après décès de Pierre Leroy, graveur en taille-douce, dressé en sa demeure rue Saint-Jacques, paroisse Saint-Benoît, dans une maison à l'enseigne de La Croix-d'Or, où il est décédé le 25 mars, à la requête de Mathieu Blotin, marchand joaillier, demeurant rue Dauphine, en qualité de tuteur de Marie-Geneviève Blotin, sa fille, âgée de vingt-quatre ans et demi, veuve du défunt. 4 feuillets., 6 avril 1712 - 12 juillet 1712; MC/ET/I/246
      Appartement: au 4e étage, une petite chambre servant de cuisine une petite chambre à côté 'servant le laboratoire', une chambre. - Mobilier: les meubles témoignent de la pauvreté de l'artiste. - Habits: ceux du défunt sont prisés 16 livres, ceux de la veuve 10 livres.
      Parmi les papiers (1 feuillet):
      - le double d'un écrit passé sous seing privé le 1er juillet 1711. par lequel le défunt s'engageait envers Philippe Boulle à graver en taille-douce une planche de cuivre rouge représentant le Portrait d'André-Charles Boulle, ébéniste du roi, moyennant 350 livres.
      - Nombreuses dettes passives; à noter: à la veuve Trouvain, marchande imagière (en compte), au sieur Petit, marchand imagier. 8 livres, au sieur Coulange, papetier, 10 livres, au sieur Desbrulin, graveur en lettres, 3 livres.
      Pièce jointe: 1712, 28 mars. Procuration générale donnée par Françoise Petit, veuve de Jacques Leroy, marchand drapier et bourgeois de Blois, héritière de Pierre Leroy, son fils, à François Petit, bourgeois de Paris, à l'effet de régler la succession. - Blois, Gentil et Lambert, notaires.
      À la suite de l'inventaire: 1712, 19 mai. Renonciation par ledit Petit, es qualité, à la succession de Pierre Leroy 'plus onéreuse que profitable'. Il est fait mention du contrat de mariage Leroy-Blotin passé le 23 octobre 1707 devant Verani.
      En marge du premier feuillet: 1712, 12 juillet. Renonciation de la veuve de Pierre Leroy à la communauté.
      PLANCHES ET ESTAMPES.
      Les planches et estampes sont estimées par François Chéreau, graveur en taille-douce, demeurant rue du Four.
      Dix-sept planches de dévotion 'en mode' avec environ 500 épreuves tant bonnes que mauvaises ... 50 l.
      Une planche de cuivre rouge de moyenne grandeur, représentant Jacques III, roi d'Angleterre, avec 150 épreuves ... 40 l.
      Une planche de pareille grandeur représentant Philippe V, roi d'Espagne avec deux douzaines d'épreuves, tant bonnes que mauvaises ... 5 l.
      Une planche représentant l'Évêque de Blois, s'imprimant sur moitié du Colombier, avec environ une douzaine d'impressions ... 8 l.
      Une planche représentant le Tombeau du roi Jacques d'Angleterre, non achevé ... 30 l.
      Une planche représentant le portrait de M. Boulle, ébauché en bien des endroits, 'l'ouvrage de taille estimé' ... 60 l.
      40 livres de vieux cuivre rouge à raison de 15 sols la livre ... 30 l.
      Un paquet d'estampes de rebut ... 20 l.
      Dans le 'laboratoire': Une table de deux ais de sapin, soutenues par deux tringles de fer, 4 planches de bois blanc, 6 chaises de paille, un chevalet à peindre ... 30 s.
      Divers outils: burins, compas, règles, porte-crayons ... 6 l.
      Documents du Minutier central concernant l'histoire de l'art (1700-1750), par Mireille Rambaud, tome II [études I à X, soit 2357 actes], Paris, Archives nationales, 1971, p. 324 (instrument de recherche imprimé dématérialisé, certaines notices sont plus détaillées dans la version intégrale accessible en ligne par la rubrique 'Autres instruments de recherche', voir contexte dans le Plan d’orientation général - Notaires de Paris, guides thématiques du Minutier).
    - Contrat de mariage entre André Mousnier, chirurgien major, rue de Seine, et Françoise Fery, fille de feu Pierre Fery, appareilleur de bâtiments, rue Saint-Guillaume., 6 avril 1712; MC/ET/I/246
      contrat de mariage; Seine (rue de); Saint-Guillaume (rue); Mousnier, André; Fery, Françoise; Fery, Pierre; chirurgien
    - Inventaire après décès de Pierre Le Roy, graveur en taille-douce, époux de Marie Geneviève Blotin, rue Saint-Jacques., 6 avril 1712; MC/ET/I/246
      inventaire après décès; Saint-Jacques (rue); Le Roy, Pierre; Blotin, Marie Geneviève
    - Testament de Louis Duvouldy de Passy, mousquetaire, rue de la Harpe., 17 avril 1712; MC/ET/I/246
      testament; Harpe (rue de la); Duvouldy de Passy, Louis
    - Reconnaissance aux termes de laquelle la marquise de Saissac déclare avoir donné l'ordre de faire porter les jambes de force des combles de l'avant-corps de son hôtel en construction rue de Varenne, sur les murs de face du côté de la cour, et dégage ainsi la responsabilité de Charles Boscry qui travaille audit bâtiment., 17 avril 1712; MC/ET/I/246
      Documents du Minutier central concernant l'histoire de l'art (1700-1750), par Mireille Rambaud, tome II [études I à X, soit 2357 actes], Paris, Archives nationales, 1971, p. 721 (instrument de recherche imprimé dématérialisé, certaines notices sont plus détaillées dans la version intégrale accessible en ligne par la rubrique 'Autres instruments de recherche', voir contexte dans le Plan d’orientation général - Notaires de Paris, guides thématiques du Minutier).
    - Transport par la marquise de Saissac à Charles Boscry, de 1.354 livres, à prendre sur les arrérages des six premiers mois de l'année 1711, d'une rente sur les aides et gabelles lui appartenant, en paiement des travaux exécutés par ledit Boscry dans ledit hôtel., 17 avril 1712; MC/ET/I/246
    - Transport par Charles-Hercule d'Albert, chevalier de Luynes, demeurant grande rue de Sèvres, à Charles Boscry, de 681 livres, à prendre sur les arrérages d'une rente lui appartenant en l'acquit de la marquise de Saissac, qui doit cette somme audit Boscry pour les travaux de maçonnerie qu'il a exécutés dans l'hôtel qu'elle fait construire rue de Varenne., 17 avril 1712; MC/ET/I/246
    - Quittance par Charles Boscry, maître maçon, demeurant rue de la Corne, à la marquise de Saissac, de 8.499 livres, 1 sol, 3 deniers, en paiement des travaux qu'il a exécutés dans l'hôtel en construction rue de Varenne, suivant le marché passé entre eux sous seing privé le 15 juin 1710., 17 avril 1712; MC/ET/I/246
    - Contrat de mariage entre Julien Faguer, valet de chambre, rue Saint-Dominique, et Marie-Thérèse Ollivier, fille de feu Blaise Ollivier, boucher, rue Princesse., 19 avril 1712; MC/ET/I/246
      contrat de mariage; Saint-Dominique (rue); Princesse (rue); Faguer, Julien; Ollivier, Marie-Thérèse; Ollivier, Blaise; employé de maison; boucher
    - Inventaire après décès d'Anne Rozeau, veuve de Louis Frémont, garde du roi, rue de la Corne., 19 avril 1712; MC/ET/I/246
      inventaire après décès; Corne (rue de la); Rozeau, Anne; Frémont, Louis; officier de la maison militaire du roi (Ancien Régime)
    - Contrat de mariage entre Gilles-André Faucher de Forreuille, rue l'Evêque, et Nicole Valton, veuve de Pierre Leblanc, bourgeois de Paris, rue Saint-Thomas-du-Louvre., 23 avril 1712; MC/ET/I/246
      contrat de mariage; Saint-Thomas-du-Louvre (rue); Faucher de Forreuille, Gilles-André; Valton, Nicole; Leblanc, Pierre
    - Contrat de mariage entre Guy Filiatre, rue des Ciseaux, et Marguerite-Antoinette Rozay, veuve de Philippe Dargonne, menuisier, rue des Ciseaux., 24 avril 1712; MC/ET/I/246
      contrat de mariage; Ciseaux (rue des); Filiatre, Guy; Rozay, Marguerite-Antoinette; Dargonne, Philippe; menuisier
    - Contrat de mariage entre Martin Norry, cuisinier, rue de l'Université, et Marie Decausse, veuve d'Antoine Regnier, maître cordonnier, rue des Egoûts., 24 avril 1712; MC/ET/I/246
      contrat de mariage; Université (rue de l'); Norry, Martin; Decausse, Marie; Regnier, Antoine; cuisinier; cordonnier
    - Devard Antoine, peintre, rue de Seine § Bail, 26 avril 1712; MC/ET/I/246
      bail; Devard, Antoine
    - Inventaire après décès de Louis Lanouiller, bourgeois de Paris, rue des Anglais., 27 avril 1712; MC/ET/I/246
      inventaire après décès; Anglais (rue des); Lanouiller, Louis
    - Testament de Robert Maugier., 27 avril 1712; MC/ET/I/246
      testament; Maugier, Robert
    - Inventaire après décès de Marie Collet, à la requête de son époux Pierre-Louis Brissault, maître savetier, rue du Sépulcre., 30 avril 1712; MC/ET/I/246
      inventaire après décès; Saint-Sépulcre (rue du); Collet, Marie; Brissault, Pierre-Louis; bottier
    - Inventaire après décès de Pierre Jolly, maître vidangeur, et de Marie Breton, sa femme., 2 mai 1712; MC/ET/I/246
      inventaire après décès; Jolly, Pierre; Breton, Marie
    - D'Aoust Etienne, orfèvre sur le pont Saint-Michel § Transport de bail, 2 mai 1712; MC/ET/I/246
      bail; Aoust, Etienne d'
    - DELISLE Jean maître horloger rue neuve Notre-Dame § Transport de bail, 2 mai 1712; MC/ET/I/246
    - Inventaire après décès de Pierre Loisel, couvreur, époux de Jeanne Croissant, petite rue du Bac., 3 mai 1712; MC/ET/I/246
      inventaire après décès; Bac (petite rue du); Loisel, Pierre; Croissant, Jeanne; couvreur
    - Contrat de mariage entre Michel Furcy Devaux, marchand, Etampes, et Léonarde-Marguerite Houzeau, veuve de Joseph Bigault, marchand hôtelier, rue des Boucheries., 5 mai 1712; MC/ET/I/246
      contrat de mariage; Etampes (Essonne); Furcy Devaux, Michel; Houzeau, Léonarde-Marguerite; Bigault, Joseph; commerçant; commerçant; hôtelier
    - Contrat de mariage entre Antoine Lefèvre, maître vidangeur, rue du Sépulcre, et Marie Geneviève Jolly, fille de feu Pierre Jolly, maître vidangeur, rue du Sépulcre., 8 mai 1712; MC/ET/I/246
      contrat de mariage; Saint-Sépulcre (rue du); Lefèvre, Antoine; Jolly, Marie Geneviève; Jolly, Pierre
    - Contrat de mariage entre Claude Nelle, bourgeois de Paris, rue de Verneuil, et Marie Ricard, fille de feu Louis Ricard, marchand à Crèvecoeur en Picardie, rue de Grenelle., 8 mai 1712; MC/ET/I/246
      contrat de mariage; Verneuil (rue de); Grenelle (rue de); Nelle, Claude; Ricard, Marie; Ricard, Louis; commerçant
    - TEXIER Jean maître serrurier rue Saint Dominique § Bail, 9 mai 1712; MC/ET/I/246
    - Testament de Jean Dauvergne, valet de chambre, rue de Seine., 11 mai 1712; MC/ET/I/246
      testament; Seine (rue de); Dauvergne, Jean; employé de maison